【裁判字號】    97,審訴,2146
【裁判日期】    970716
【裁判案由】    毒品危害防制條例
【裁判全文】
臺灣高雄地方法院刑事判決            97年度審訴字第2146號
公  訴  人  臺灣高雄地方法院檢察署檢察官
被      告  甲○○
指定辯護人  本院公設辯護人黃文德
上列被告因毒品危害防制條例案件，經檢察官提起公訴（97年度
毒偵字第3300號），本院合議庭裁定由受命法官獨任依協商程序
審理，判決如下：
    主  文
甲○○施用第一級毒品，累犯，處有期徒刑捌月。
    事實及理由
一、本件犯罪事實及證據，除犯罪事實「又於95年間，因毒品案
    件，經高雄地院判處有期徒刑10月，於96年12月6 日縮刑期
    滿執畢出監」更正為「甲○○前因毒品危害防制條例案件，
    經本院以94年度訴字第2590號判決、94年度簡字第6896號判
    決，分別判處有期徒刑10月、4 月確定，又因竊盜案件，經
    本院以95年度簡上字第63號判決，判處有期徒刑6 月確定，
    再因毒品危害防制條例案件，經本院以95年度訴字第2579號
    判決，判處有期徒刑10月確定，嗣經本院以96年度聲減字第
    4980號裁定，就上開案件予以減刑，並就本院94年度訴字第
    2590號、94年度簡字第6896號、95年度簡上字第63號等3 案
    定應執行刑為有期徒刑9 月，於96年12月5 日執行完畢」；
    「在不詳處所」更正為「在其高雄縣路竹鄉○○村○○路46
    8 巷2 號之住處」；證據部分補充「被告甲○○於本院審理
    中之自白」外，餘均引用檢察官起訴書之記載，如附件。
二、本件被告業已認罪，並經辯護人協助下與檢察官於審判外達
    成協商之合意，渠等合意內容為：被告願受科刑範圍如主文
    所載。經核被告所為，係犯毒品危害防制條例第10條第1 項
    之施用第一級毒品罪，且上開協商合意內容，並無刑事訴訟
    法第455 條之4 第1 項所列不得認罪協商之情形，本件既經
    檢察官聲請改依協商程序而為判決，本院爰不經言詞辯論，
    於協商合意範圍內為協商判決。
三、應適用之法條：刑事訴訟法第455 條之4 第2 項、第455 條
    之8 、第454 條第2 項，毒品危害防制條例第10條第1 項，
    刑法第11條前段、第47條第1 項。
四、本判決除有刑事訴訟法第455 條之4 第1 項第1 款、第2 款
    、第4 款、第6 款、第7 款所定情形之一，或違反同條第2
    項規定者外，不得上訴。
本案經檢察官鄭益雄到庭執行職務。
中    華    民    國    97    年    7     月    16    日
                  刑事第七庭    法  官  陳君杰
以上正本證明與原本無異。
如不服本判決，應於判決送達後10日內，向本院提出上訴狀。
中    華    民    國    97    年    7     月    16    日
                                書記官  李承悌
附錄本判決論罪科刑法條全文：
毒品危害防制條例第10條第1項
施用第一級毒品者，處6 月以上5 年以下有期徒刑。
附件：
臺灣高雄地方法院檢察署檢察官起訴書
                                    97年度毒偵字第3300號
    被      告  甲○○  男  28歲（民國○○年○月○日生）
                        住高雄縣路竹鄉○○村○○路468巷2
                          號
                        國民身分證統一編號：Ｚ000000000號
上列被告因違反毒品危害防制條例案件，已經偵查終結，認應該
提起公訴，茲將犯罪事實及證據並所犯法條分敘如下：
        犯罪事實
一、甲○○前於民國92年間因施用毒品案件，經台灣高雄地方法
    院（下稱：高雄地院）裁定命入戒治處所施以強制戒治，於
    93年9 月12日期滿。又於95年間，因毒品案件，經高雄地院
    判處有期徒刑10月，於96年12月6 日縮刑期滿執畢出監。詎
    仍不知悔改，雖知海洛因係毒品危害防制條例第2條第2項第
    1 款明定之第一級毒品，不得施用或持有，仍於前述強制戒
    治執行完畢後5 年內，基於施用第一級毒品海洛因之犯意：
    於97年3月11日12時30分許，為警採尿回溯24小時內之某時
   （不含警力拘束時間），在不詳處所，以針筒注射方式施用
    第一級毒品海洛因。嗣於同年3月11日12時30分許，在高雄
    縣路竹鄉○○路320號前，因行跡可疑為警盤查，經同意採
    尿送驗呈嗎啡陽性反應而查獲。
二、案經高雄縣政府警察局湖內分局報告偵辦。
        證據並所犯法條
一、證據清單
  ┌──┬──────────┬────────────┐
  │編號│      證據清單      │      待證事實          │
  ├──┼──────────┼────────────┤
  │一  │被告警詢之陳述      │被告有施用第一級毒品海洛│
  │    │                    │因之習慣，及送驗之尿液係│
  │    │                    │其親採之事實。          │
  ├──┼──────────┼────────────┤
  │二  │台灣檢驗科技股份有限│證明被告所採集之尿液經送│
  │    │公司濫用藥物尿液檢驗│驗結果呈可待因、嗎啡陽性│
  │    │報告1份、煙毒、麻藥 │反應，足認被告確有施用第│
  │    │案件嫌犯代號與真實姓│一級毒品海洛因。        │
  │    │名對照表（檢體代號  │                        │
  │    │970097）。          │                        │
  ├──┼──────────┼────────────┤
  │三  │本署刑案資料查註紀錄│1.證明被告前因施用毒品案│
  │    │表、全國施用毒品案件│  件，經裁定送強制戒治，│
  │    │紀錄表、受觀察勒戒人│  執行完畢釋放後5年內， │
  │    │毒品及前科紀錄簡列表│  再度施用第一級毒品之事│
  │    │                    │  實。                  │
  │    │                    │2.被告有事實欄之前案，而│
  │    │                    │  構成累犯之事實。      │
  └──┴──────────┴────────────┘
二、核被告所為，係犯毒品危害防制條例第10條第1 項之施用第
    一級毒品罪嫌。又被告於95年間，因毒品案件，經高雄地院
    判處有期徒刑10月，於96年12月6日縮刑期滿執畢出監等情
    ，有本署刑案資料查註紀錄表附卷可佐，其於有期徒刑執行
    完畢5年內，復犯本件有期徒刑以上之罪，為累犯，請依刑
    法第47條之規定加重其刑，請審酌被告於停止強制戒治釋放
    後5年內，仍未戒絕毒品，再犯施用第一級毒品犯行，顯見
    其戒毒悔改意志不堅，惟念其施用毒品乃自戕一己之身體健
    康，尚未害及他人，依法論科。
三、依毒品危害防制條例第23條第2項、刑事訴訟法第251條第1
    項提起公訴。
    此  致
臺灣高雄地方法院
中    華    民    國    97    年    4     月    30    日
                              檢察官    乙○○
上正本證明與原本無異
中    華    民    國    97    年    5     月    12    日
                              書記官    林慶裕
毒品危害防制條例第10條
施用第一級毒品者，處六月以上五年以下有期徒刑。
施用第二級毒品者，處三年以下有期徒刑。


司法院資訊處製作；財團法人民間司法改革基金會備份。
